【裁判字號】    97,訴,2630
【裁判日期】    970411
【裁判案由】    損害賠償
【裁判全文】
臺灣臺北地方法院民事裁定              97年度訴字第2630號
原      告  乙○○
訴訟代理人  邱六郎律師
被      告  傅秀紅
            丙○○
上列當事人間請求損害賠償事件，本院裁定如下：
    主  文
本件移送臺灣板橋地方法院。
    理  由
一、按因侵權行為涉訟者，得由行為地法院管轄；共同訴訟之被
    告數人，其住所不在一法院管轄區域內者，各該住所在地之
    法院俱有管轄權，但依第四條至前條規定有共同管轄法院者
    ，由該法院管轄；訴訟之全部或一部，法院認為無管轄權者
    ，依原告聲請或依職權以裁定移送其管轄法院，民事訴訟法
    第15條第1項、第20條、第28條第1項分別定有明文。
二、原告主張：被告丙○○於民國95年1月底前與伊同居，並居
    住於伊所有臺北縣中和市○○街53之6號10樓房屋，不料丙
    ○○於同居期間竊取伊所領用到期日、金額均空白，已簽名
    蓋章之支票一紙，擅自偽造面額為新臺幣（下同）100萬元
    ，嗣丙○○與被告甲○○○勾結，偽造到期日94年12月30日
    並逕行提示，企圖向伊詐欺不法利益，導致伊因存款不足而
    遭退票。被告又聲言要查封伊所有前開房地求償，伊迫不得
    於95年1月26日以420萬元低價出售系爭房地予訴外人謝麒睿
    ，被告獲悉後於95年3月21日由甲○○○以600萬元向謝麒睿
    購得系爭房地，致原告受有200萬元損失，被告明知系爭支
    票非伊簽發、行使，更未向甲○○○借貸之事實，竟違反社
    會正當生活規律，故意以背於善良風俗之方法侵害原告權利
    ，為此依民法第184條第2項、第185條規定請求被告連帶負
    損害賠償責任等語。
三、經查：甲○○○之住所在臺北縣新店市○○街39巷1號2樓，
    丙○○之住所係在臺南市○區○○街106巷17弄37號，有本
    院依職權向戶役政連結作業系統查詢之個人基本資料查詢結
    果2紙附卷可稽，是以被告住所地而言，本院與臺南地方法
    院俱有管轄權，惟依原告起訴狀所載，被告均因侵權行為之
    法律關係涉訟，而被告之侵權行為地均在原告住所即臺北縣
    中和市○○街53之6號10樓，不在本院管轄區域內，屬臺灣
    板橋地方法院管轄區域內，故依前述民事訴訟法第20條但書
    規定，本件訴訟應由侵權行為地所在法院即臺灣板橋地方法
    院管轄。玆原告向本院起訴，顯係違誤，爰依職權將本件移
    送於該管轄法院。
三、依民事訴訟法第28條第1項，裁定如主文。
中    華    民    國    97    年    4     月    11    日
                  民事第六庭    法  官  鄧德倩
以上正本係照原本作成
如對本裁定抗告須於裁定送達後10日內向本院提出抗告狀，並繳
納抗告費新臺幣1,000元
中    華    民    國    97    年    4     月    11    日
                                書記官  池東旭


司法院資訊處製作；財團法人民間司法改革基金會備份。
